臺灣板橋地方法院刑事判決　　　　　　　　　　　　九十一年度易字第一四三六號
　　公　訴　人　臺灣板橋地方法院檢察署檢察官
　　被　　　告　乙○○
右列被告因傷害案件，經檢察官提起公訴（九十一年度偵字第三五○四號），本院判
決如左：
    主  文
乙○○連續傷害人之身體，處有期徒刑伍月，如易科罰金以佰元折算壹日。
    事  實
一乙○○與甲○○（原名：陳聰燕）係夫妻關係（現已分居），屬家庭暴力防治法第
  三條第一款之家庭成員。乙○○因婚後外遇問題，與甲○○感情不睦，竟屢因細故
  而基於傷害之概括犯意，先後於下列時地，出手毆傷甲○○，即(一)於民國九十年七
  月二十日，在臺北縣板橋市○○路○段二八三巷二弄二十號二人住處，徒手毆打甲
  ○○，致甲○○受有臉部、上唇挫傷、牙齦腫脹；頸部挫傷；兩肩、兩前臂瘀
  傷；左膝、左下腿挫擦傷等傷害。(二)繼於九十年八月十八日，復承前同一犯意
  ，亦在上址，徒手毆打甲○○，致甲○○受有左上臂挫瘀傷、右上臂挫瘀傷、
  左胸挫瘀傷等傷害。(三)又於九十年十一月八日，基於同一傷害之概括犯意，在上
  址門前，徒手毆打甲○○，致甲○○受有頭頂挫瘀傷、左側頭血腫、左眼眶
  外挫瘀傷、右上嘴唇挫傷併紅腫、左側耳膜穿孔等傷害。
二案經甲○○訴由臺灣板橋地方法院檢察署檢察官偵查起訴。
    理  由
一認定犯罪事實所憑之證據及理由
  (一)訊據被告黃志雖不諱言與其妻即告訴人甲○○（原名：陳聰燕）感情不睦，且有
    於九十年七月二十日及同年八月十八日與告訴人甲○○口角，惟矢口否認有何傷
    害告訴人之犯行，辯稱：伊才是被害人。（九十年）七月二十日係告訴人甲○○
    打伊；（九十年）八月十八日當天伊有與告訴人在馬路上吵架，但沒有打架；（
    九十年）十一月八日伊因工關係在山上過夜，並未在家云云。
  (二)經查：
    １右揭事實，業據告訴人甲○○於偵查中指訴不移，且有其於偵查中所提出之
      九十年七月二十日、九十年八月十八日、九十年十一月八日等日期之驗傷
      診斷證明書或驗傷診斷證明書（影本）三紙（見九十一年度他字第一○二號卷
      第六及第八頁、九十一年度偵字第三五○四號卷第十頁），及經被告署名，內
      載「茲本人乙○○保證不再對妻陳聰燕（即告訴人甲○○之原名）實施任何身
      體上不法侵害之行為，否則願負法律責任並賠償其一切損害」之九十年八月二
      十四日保證書（影本）一紙（見九十一年度他字第一○二號卷第七頁），附卷
      足憑。
    ２其次，被告與告訴人所生之女兒黃瓊儀於九十一年五月二十一日，在本院九十
      一年家護字第四○號通常保護令事件開庭時，亦證稱：在去年（指九十年）七
      月間，伊父親（即被告）有出手打伊及其母（即告訴人）、姊等情。
    ３再者，被告於檢察官偵查中亦自承：伊於九十年八月十八日係與告訴人互毆，
      伊有在家用手打告訴人等語（見九十一年度他字第一○二號卷第十九頁反面）
      ，核與告訴人甲○○此部分所述情節無異。
    ４再參以被告與告訴人既為夫妻，渠等關係自屬極為密切，不但禍福相倚，抑且
      休戚與共，設非為夫一方之被告，其行為已乖張背謬至為妻一方之告訴人所無
      法忍受，告訴人斷無任意興訟可能之情節觀之，堪認本件告訴人之指訴，允有
      可信。
    ５雖被告於偵審中陳稱：九十年七月二十日伊係遭告訴人毆打，伊有報案，當天
      伊且在警局躲到天亮云云，並有於偵查中提出九十年七月二十日當天台北縣警
      察局海山分局處理家庭暴力案件調查紀錄表（下稱海山分局調查表）影本資證
      ，第查：關於被告所提出之海山分局調查表，固載有被告遭陳聰燕（即告訴人
      甲○○）以嘴吧咬傷右肩及恐嚇將使其生活上不得安寧等情，然此至多僅足證
      明被告於九十年七月二十日當天亦有受到告訴人之攻擊，並不能因此反證被告
      必無反擊告訴人之行為，自不足資為有利被告認定之依據。
    ６又被告嗣於本院審理中，另亦翻然改稱「互毆是九十年七月二十日以前的事，
      之前說八月十八日互毆，是說錯了」云云，惟查：姑毋論有關被告於九十年八
      月十八日毆傷告訴人之事實，業經告訴人指訴歷歷，且有前揭驗傷診斷書、保
      證書等在卷可憑，已足信告訴人之指訴實非虛妄。即以被告係於同一日接連二
      次向檢察官明白陳述渠有於九十年八月十八日與告訴人互毆之情形而言，亦顯
      非出於錯誤之所為。是被告所謂九十年八月十八日互毆之說有誤一節，要屬卸
      責之詞，洵無足取。
    ７被告就其所辯九十年十一月八日當天伊係在山上工作部分，雖稱有證人周清枝
      可為傳證，惟查：該證人周清枝前於九十一年五月二十一日在本院九十一年家
      護字第四十號通常保護令事件開庭時，已據其證稱：伊只有於九十年十一月五
      日那天去山上，九十年十一月八日當天伊並未與被告一同在山上等語明確，此
      有關於該證人之筆錄在卷可稽，足徵被告此部分辯解亦非可採。
    ８被告於九十一年一月二十八日，在本院九十一年家護字第四○號通常保護令事
      件開庭時，雖曾指告訴人之父親會教其製造傷痕云云，並於本案審理時，對告
      訴人所提出之前揭傷單表示質疑，然查：告訴人苟欲故入被告於罪，其只須於
      身上少數幾處刻意製造輕微傷痕即足，實無必要僅為使被告受罰而多受皮肉之
      苦。乃觀諸前開卷附告訴人之驗傷診斷書或驗傷診斷證明書所載，告訴人前開
      三次所受之傷勢，其每次均受有甚多處之傷害，且其中某些傷勢亦非輕微，尤
      其，開立各該驗傷診斷書及驗傷診斷證明書之醫院及醫師亦非皆屬相同，其顯
      無可能為告訴人所蓄意製造，應可斷言。被告上述質疑，殊屬無稽。
    ９至於被告之父黃清三於檢察官偵查中雖證稱：據伊所見均係其子（即被告）被
      打，並非伊兒打告訴人云云。然查：證人又為被告之父，其所言本難免偏頗，
      況被告確有於上開時地毆傷告訴人，又已如前述，本院因認該證人之所言，無
      非迴護之詞，要難採擷。
    １０綜上事證，被告有前揭傷害告訴人之犯行，已至為明確，自應依法論科。
二論罪科刑之理由
  (一)核被告乙○○所為，係犯刑法第二百七十七條第一項之普通傷害罪。
  (二)被告先後三次傷害之犯行，其時間緊接，且均係犯構成要件相同之罪，顯均係基
    於概括犯意反覆為之，應依連續犯規定論處，並加重其刑。
  (三)爰審酌被告之品行，及其先後三次毆打告訴人致告訴人受有如事實欄所述傷害之
    犯罪動機、手段、所生危害，與其於犯罪後屢屢否認有何傷害犯行，態度非佳等
    一切情狀，量處如主文所示之刑，並諭知易科罰金折算標準，以資懲儆。
三適用之法律
  (一)刑事訴訟法第二百九十九條第一項前段。
  (二)刑法第二百七十七條第一項、第五十六條、第四十一條第一項前段。
  (三)罰金罰鍰提高標準條例第一條前段、第二條。
本案經檢察官鄭嘉欣到庭執行職務。
中      華      民      國    九十一    年      七      月      五      日
                              臺灣板橋地方法院刑事第五庭
          法    官  余來炎
右正本證明與原本無異。
如不服本判決，應於判決送達後十日內向本院提出上訴狀 (應附繕本) ，上訴於
臺灣高等法院。
                                  書 記 官  白俊傑
中      華      民      國    九十一    年      七      月      五      日
附錄本案論罪科刑法條全文：
刑法第二百七十七條第一項
傷害人之身體或健康者，處三年以下有期徒刑、拘役或一千元以下罰金。
